臺灣板橋地方法院民事裁定　　　　　100年度消債更字第243號
聲　請　人　黃瑞龍
代　理　人　黃慧敏律師
上列當事人聲請消費者債務清理事件，本院裁定如下：
    主  文
聲請人黃瑞龍自中華民國一百年十二月十四日下午四時起開始更
生程序。
命司法事務官進行更生程序。
    理  由
一、按法院開始更生程序之裁定，應載明其年、月、日、時，並
    即時發生效力，消費者債務清理條例第45條第1 項定有明文
    。又法院裁定開始更生或清算程序後，得命司法事務官行更
    生或清算程序，同條例第16條第1 項亦定有明文。
二、本件聲請意旨略以：聲請人目前債務總金額為新台幣（下同
    ）0000000元，有不能清償債務之情事，於消費者債務清理
    條例施行後，曾以書面向最大債權金融機構豐（台灣）商
    業銀行請求共同協商債務清償方案，聲請人依銀行要求，提
    出財團法人金融聯合徵信中心個人中文債權人清冊，且基於
    相信對4家金融機構債務全部可依前置協商解決，於民國100
    年10月4日與金融機構簽訂每月還款10067元之協議書。惟簽
    約日後始被任職公司告知士林地院99年度司執字第49098號
    執行命令之債權人包含非金融機構之富邦資產管理公司，並
    請聲請人儘速處理，否則持續扣薪會造成公司之困擾，聲請
    人就此實無從知悉該資產公司存在，又經聯絡該資產管理公
    司請求比照辦理，惟其回覆告知債權約40餘萬，以50期攤還
    ，每期約8000餘元，然此數額加上前置協商還款已超出聲請
    人每月負擔，聲請人已盡力協商，而有不可歸責於己致履行
    顯有重大困難之事由，又聲請人無擔保或無優先權之債務總
    額未逾1200萬元，復未經法院裁定開始清算程序或宣告破產
    ，爰向本院聲請更生云云。
三、經查：
（一）聲請人主張之上開事實以及所陳其有不能清償債務之情事
      ，業據聲請人提出前置協商機制協議書、財產及收入狀況
      說明書、債權人清冊、財團法人金融聯合徵信中心當事人
      綜合信用報告、同意書（明台產物保險）、財政部臺灣省
      北區國稅局財產歸屬資料清單、98、99年度綜合所得稅各
      類所得資料清單、戶口名簿、100年3月18日臺灣士林地方
      法院99年度司執字第49098號執行命令影本、存證信函、
      聲明異議狀影本等件為證，並有豐（台灣）商業銀行、
      花旗（台灣）商業銀行、富邦資產管理限公司向本院陳報
      之回覆資料在卷，應可認為真正。又本院依職權向富邦資
      產管理限公司為函詢本件更生事項，該公司向本院回覆略
      以：債務人無法負擔每月應繳金額，乃因錯估其總債務金
      額，以致前置協商每期繳付金額約定過高，若債務人能評
      估本身還款能力，再向最大債權銀行試行溝通變更還款條
      件，加上資產管理公司願意比照辦理，債務人應可順利解
      決而無聲請更生必要云云。而查，本件聲請人與金融機構
      成立協商還款方案後，並依消費者債務清償條例第151條
      之1規定，請求資產管理公司比照辦理，然始終未能與資
      產管理公司達成協議，亦有聲請人陳報狀及富邦資產管理
      公司陳報狀可稽（見本院卷第107至109頁、第138至139頁
      ），是本院綜觀上情，聲請人所以不能清償債務，經審認
      其事由仍符合本法第151條第5款「因不可歸責於己之事由
      ，致履行顯有重大困難」之要件，從而以聲請人為一般消
      費者，並未從事營業活動，向本院聲請更生，其有無法清
      償債務情事，無擔保或無優先權之債務總額未逾1200萬元
      ，又查無債務人有消費者債務清理條例第6條第3項、第8
      條或第46條各款所定駁回更生聲請之事由存在，自不應排
      除其進入更生程序之機會，則本件債務人聲請更生於法並
      無不合，爰依上開規定，裁定如主文。
四、又聲請人於更生程序開始後，應另提出足以為債權人會議可
    決或經法院認為公允之更生方案以供採擇，俾免更生程序進
    行至依消費者債務清理條例第61條規定應行清算之程度，附
    此敘明。
中    華    民    國   100    年    12    月    14    日
                  民事第二庭  法  官  楊志勇
上為正本係照原本作成
本件不得抗告
本裁定已於100年12月14日下午4時公告。
中    華    民    國   100    年    12    月    14    日
                              書記官  連思斐